【裁判字號】    97,易,77
【裁判日期】    970306
【裁判案由】    竊盜等
【裁判全文】
臺灣臺南地方法院刑事判決                97年度易字第77號
公  訴  人  臺灣臺南地方法院檢察署檢察官
被      告  乙○○
                    現於臺灣臺南監獄臺南分監執行中
上列被告因竊盜等案件，經檢察官提起公訴（96年度營偵字第17
79號），被告於準備程序期日就被訴事實為有罪陳述，本院裁定
進行簡式審判程序，判決如下：
    主  文
乙○○共同連續攜帶凶器毀壞安全設備竊盜，處有期徒刑拾月，
減為有期徒刑伍月，如易科罰金，以銀元參佰元即新台幣玖佰元
折算壹日。
    事實及理由
一、犯罪事實：乙○○與莊明宏（已為確定判決效力所及，由台
    灣台南地方法院檢察署檢察官另為不起訴處分）共同基於意
    圖為自己不法所有之概括犯意聯絡，共同連續為下列之竊盜
    行為：
（一）於民國（下同）95年4月底某日上午10時許，乙○○攜帶
      其所有客觀上足為兇器長約40公分之鐵剪1支，與莊明宏
      共同至臺南縣學甲鎮新達里山寮3之8號丙○○○之住處，
      乙○○以所攜帶之鐵剪，剪斷具有防閑作用屬於安全設備
      之門鎖後，由莊明宏侵入丙○○○之住處行竊，乙○○則
      在外把風，竊得丙○○○所有之K金項鍊、銀手鍊及墜子
      各1 只，惟因竊得物品不值錢，渠等遂將竊得物品丟棄，
      上開鐵剪亦遭乙○○棄置在不詳處所。
（二）於95年5月5日10時許，乙○○與莊明宏共同至臺南縣佳里
      鎮佳化里34之6號甲○○之住處，莊明宏自未上鎖之後門
      進入屋內（侵入住宅部分未據告訴），乙○○則外在把風
      ，竊得甲○○所有之電腦主機及液晶螢幕各1台，惟因無
      人收購竊得物品，渠等遂將竊得物品丟棄在臺南縣佳里鎮
      菜寮某處之排水溝內。嗣於95年8月間，為警循線查獲。
      案經丙○○○訴由臺南縣警察局學甲分局報告臺灣臺南地
      方法院檢察署檢察官偵查起訴。
二、本件係經被告乙○○於準備程序為有罪之表示，而經本院裁
    定以簡式審判程序加以審理，依刑事訴訟法第273條之2、第
    159條第2項之規定，不適用傳聞法則有關限制證據能力之相
    關規定；並得依同法第310條之2準用第454條之規定製作略
    式判決書（僅記載「證據名稱」），合先敘明。
三、證據名稱：
（一）被告乙○○於警詢、偵訊及本院審理時之自白。
（二）證人即共同被告莊明宏於警詢及偵訊之供述。
（三）證人即告訴人丙○○○於警詢之指述。
（四）證人即被害人甲○○於警詢之指述
（五）現場照片7幀（警卷第90頁、偵卷第54頁）。
四、新舊法比較：按被告行為後，刑法部分條文業經修正，經總
    統於94年2月2日公布，並於95年7月1日施行。而新修正之刑
    法第2條第1項規定：「行為後法律有變更者，適用行為時之
    法律。但行為後之法律有利於行為人者，適用最有利於行為
    人之法律。」而該法係規範行為後法律變更所生新舊法律比
    較之準據法，於新法施行後，即應逕用該條為「從舊從輕」
    之比較。本案涉及法律變更之部分如下：
（一）修正後刑法業已刪除第56條連續犯之規定，故連續數行為
      而犯同一罪名，依修正前刑法第56條規定，應以一罪論，
      但得加重其刑，而依修正後規定，則已無連續犯可資適用
      ，即應將各次犯行以數罪併合處罰，是以適用修正前關於
      連續犯之規定，對被告自係較為有利。
（二）修正後刑法業已刪除第55條關於牽連犯之規定，依修正後
      刑法而言，被告各次行為將各別獨立論罪，此較諸修正前
      適用刑法第55條牽連犯之規定論以一罪，顯以修正前刑法
      第55條之規定較有利於被告。
（三）修正後刑法第41條第1項前段規定：「犯最重本刑為五年
      以下有期徒刑以下之刑之罪，而受六個月以下有期徒刑或
      拘役之宣告者，得以新臺幣一千元、二千元或三千元折算
      一日，易科罰金。」，但依據舊法及修正前罰金罰鍰提高
      標準條例第2條前段（現已刪除）規定，被告行為時易科
      罰金折算標準，應以銀元300元折算1日，經折算為新臺幣
      後，應以新臺幣900元折算為一日。比較修正前後之易科
      罰金折算標準，修正後之規定並未較有利於被告，亦即應
      依刑法第2條第1項前段規定，適用修正前刑法第41條第1
      項前段規定，定其折算標準。
五、論罪：查被告乙○○所攜帶持以行竊之鐵剪一支，客觀上足
    以對人之生命、身體、安全構成威脅，具有危險性，自屬兇
    器無疑。故核被告所為事實欄一(一)之犯行，係犯刑法第321
    條第1項第2款、第3款之攜帶凶器毀壞安全設備竊盜罪及刑
    法第306 條第1項侵入住宅罪；事實欄一(二)之犯行，係犯刑
    法第320條第1項之竊盜罪。被告乙○○與莊明宏二人就上開
    竊盜犯行，有犯意聯絡及行為分擔，為共同正犯。被告所犯
    上開加重竊盜罪及侵入住宅罪之二罪間，有方法結果之牽連
    關係，應依修正施行前刑法第55條後段規定，從一重之刑法
    第321條第1項攜帶凶器毀壞安全設備竊盜罪處斷。其先後二
    次竊盜犯行，時間緊接，犯罪基本構成要件相同，顯均係基
    於概括之犯意反覆為之，應依連續犯之規定論以一攜帶凶器
    毀壞安全設備竊盜罪並加重其刑。爰審酌被告犯罪之動機、
    目的、手段，對被害人造成之損害，及被告犯罪後坦承不諱
    ，態度良好等一切，量處如主文所示之刑，以資懲儆。又查
    被告犯罪之時間，係在96年4月24日以前，且宣告刑亦在1年
    6 月以下，合於減刑條件，爰依中華民國九十六年罪犯減刑
    條例之規定，予以減刑如主文所示，並諭知易科罰金之折算
    標準。又被告所使用以犯罪之鐵剪一支，雖為其所有，惟未
    經扣案，為免日後執行沒收困難，爰不宣告沒收，併此敘明
    。
五、據上論斷，應依刑事訴訟法第299條第1項前段、第273條之
    1第1項、第310條之2、第454條第1項，刑法第2條條第1項前
    段、修正前刑法第56條、第55條、刑法第321條第1項第2款
    、第3款、第306條第1項、第320條第1項、修正前第41條第1
    項前段，中華民國九十六年罪犯減刑條例第2條第1項第3款
    、第7條、第9條，判決如主文。
本案經檢察官丁○○到庭執行職務。
中    華    民    國    97    年    3     月    6     日
                    刑事第七庭  法  官  高如宜
以上正本證明與原本無異。
如不服本判決應於收受本判決後10日內向本院提出上訴書狀，並
應敘述具體理由。如未敘述上訴理由者，應於上訴期間屆滿後20
日內向本院補提理由書狀（均須按他造當事人之人數附繕本）「
切勿逕送上級法院」。
                                書記官  陳姿利
中    華    民    國    97    年    3     月    10    日
附錄法條：
中華民國刑法第321條
犯竊盜罪而有左列情形之一者，處6月以上、5年以下有期徒刑：
一、於夜間侵入住宅或有人居住之建築物、船艦或隱匿其內而犯
    之者。
二、毀越門扇、牆垣或其他安全設備而犯之者。
三、攜帶兇器而犯之者。
四、結夥三人以上而犯之者。
五、乘火災、水災或其他災害之際而犯之者。
六、在車站或埠頭而犯之者。
前項之未遂犯罰之。
中華民國刑法第320條
意圖為自己或第三人不法之所有，而竊取他人之動產者，為竊盜
罪，處 5 年以下有期徒刑、拘役或 5 百元以下罰金。
意圖為自己或第三人不法之利益，而竊佔他人之不動產者，依前
項之規定處斷。
前二項之未遂犯罰之。
中華民國刑法第306條
無故侵入他人住宅、建築物或附連圍繞之土地或船艦者，處1年
以下有期徒刑、拘役或 3 百元以下罰金。


司法院資訊處製作；財團法人民間司法改革基金會備份。
